臺灣新北地方法院刑事裁定
111年度重訴字第4號
公  訴  人  臺灣新北地方檢察署檢察官
被      告  滕家龍
指定辯護人  本院公設辯護人湯明純
上列被告因殺人等案件，本院裁定如下：
    主  文
滕家龍自民國一百一十一年八月二十八日起延長羈押貳月。
    理  由
一、被告滕家龍因殺人等案件，經檢察官提起公訴，前經本院訊
    問後，被告坦承傷害犯行，然就所涉殺人部分辯稱其當時無
    殺人之辨識能力等語，然本院核對卷內所附的監視器現場照
    片等證據，及參酌證人許睿祥之證述後，認其涉犯刑法第27
    1條第1項殺人罪、同法第277條第1項傷害罪之犯罪嫌疑重大
    ；又被告所涉犯之殺人罪，為最輕本刑5年以上有期徒刑之
    重罪，佐以被告過去有因案通緝之紀錄，可見被告過去面對
    刑事案件有逃避、不予面對的情事，本院認為本案有事實及
    相當理由足認被告有逃亡之虞，有羈押之原因與必要，爰依
    刑事訴訟法第101條第1項第1項第1、3款所定情事，裁定被
    告應自民國111年1月28日起予以羈押，並分自111年4月28日
    、6月28日起各延長羈押2月在案。
二、茲因被告延長羈押期間即將屆滿，經本院於111年8月4日訊
    問被告，並聽取檢察官、被告及辯護人的意見及審閱卷附相
    關卷證，另審酌被告所涉之殺人罪、傷害罪，業經本院於11
    1年8月4日分別判處有期徒刑15年、4月(易刑從略)，目前尚
    未確定等情，認被告所犯刑法第271條第1項殺人罪、同法第
    277條第1項傷害罪，罪證明確，且被告所犯之殺人罪為最輕
    本刑5年以上有期徒刑之罪，而趨吉避凶、脫免刑責、不甘
    受罰是基本人性，故重罪常伴有逃匿與規避審判程序進行及
    刑罰執行之高度可能性，本案被告有因重罪而逃亡之高度誘
    因，佐以被告曾有因案通緝之紀錄，故有事實及相當理由足
    認其有逃亡之虞，本院綜合卷內一切證據，並權衡本案尚未
    確定或執行、國家刑事司法權之有效行使、社會秩序及公共
    利益、被告人身自由之私益及防禦權受限制之程度與比例原
    則綜合判斷，認被告之羈押原因及必要性依然存在，如僅命
    具保、責付或限制住居等侵害較小之手段，尚不足以確保將
    來審判或執行程序之順利進行，有繼續羈押之必要，故裁定
    被告應自111年8月28日起延長羈押2月。
三、爰依刑事訴訟法第108條第1項但書、第2項、第5項規定，裁
    定如主文。
中　　華　　民　　國　　111 　年　　8 　　月　　15　　日
　　　　　　　　　刑事第十一庭  審判長法　官　郭峻豪
　　　　　　　　　　　　　　　　
                                　　　法　官　施吟蒨
　　　　　　　　　　　　　　　　　　　
　　　　　　　　　　　　　　　　　　　法　官　沈  易
以上正本證明與原本無異。
如不服本裁定，應於裁定送達後五日內敘明抗告理由，向本院提
出抗告狀。
                                      書記官  陳湘文
中    華    民    國    111   年    8     月    15    日